【裁判字號】    89,上易,2349
【裁判日期】    890818
【裁判案由】    傷害等
【裁判全文】
臺灣高等法院刑事判決                          八十九年度上易字第二三四九號
    上訴人
    即被告  甲 ○ ○
右上訴人因傷害等案件，不服台灣台北地方法院八十八年度易字第三０一七號，中華
民國八十九年四月十四日第一審判決（起訴案號：台灣台北地方法院檢察署八十八年
度偵字第六九四四號、第七三七一號）提起上訴，本院判決如左：
    主    文
上訴駁回。
    事    實
一、甲○○係營業小客車司機，於民國（下同）八十七年十二月二十六日，與乙○○
    因搭乘計程車而認識，甲○○即經常藉故欲與杜女結交，迨於八十八年三月十一
    日凌晨二時許，美英位與友人搭乘計程車返回其台北市○○路○段三一三巷三一
    之三號四樓住處樓下，致引起甲○○之不滿，竟憤而摑打乙○○，旋將乙○○強
    拉至其所駕駛之Ｍ八─二九八號營業小客車前座內，將該車駛至台北市青年公園
    旁停車格內停車，質問乙○○為何不願與其交往，不准乙○○下車，以強暴方法
    妨害杜秀美自由活動之權利，並欲強取杜女皮包以查看其友人電話，然為杜秀美
    所拒，除與甲○○拉扯外並反咬甲○○左前臂一口，致其左前臂撕裂傷，環形四
    公分ｘ三公分及五公分瘀傷，甲○○亦出手毆打杜秀美，至其右手臂及右手掌等
    處皮下瘀血；甲○○見無法得逞，復將該車駕至台北市○○路○段、西藏路口停
    車時，乙○○旋趁甲○○疏於注意之際，下車跑至台北市○○路○段一七九之一
    號統一超商西藏門市內求救，詎甲○○竟下車追至店內，接續將乙○○強拉出店
    外，以強暴方法妨害乙○○行使權利，因乙○○不願離去，拉住該店店長鄭祥榮
    ，並高喊救命，鄭祥榮見狀有異乃報警處理，經警當場查獲甲○○。
二、案經乙○○訴由台北市政府警察局中正第二分局移送台灣台北地方法院檢察署檢
    察官偵查起訴。
    理    由
一、訊據被告甲○○矢口否認其有前揭傷害及妨害自由等犯行，辯稱：其與乙○○係
    男女朋友，當晚二人在青年公園旁其所駕駛之計程車內聊天，後將車駛往台北市
    ○○路○段、西藏路口附近停車，突見有警車經過，不料乙○○竟開門下車，呼
    叫警員指其傷害及妨害自由，當晚二人在車內聊天愉快，並未毆打乙○○，亦未
    搶取其皮包以查見電話簿內電話號碼，亦未進入統一超商店內，強拉乙○○等語
    。
二、經查：被告甲○○如何於前揭時、地毆打被害人乙○○並妨害其自由其事實，業
    據被害人乙○○迭於警訊及偵、審中指訴綦詳，核與證人即統一超商西藏店店長
    鄭祥榮先後於偵、審中證稱：「八十八年行十日晚上十一時到翌日早上七點是我
    當班，﹕杜小姐跑店中要求我報警：：之後，吳先生也進來店中，吳先生臉色
    難看，之後他們二人發生口角，我就居中傳話協調，杜小姐並躲進櫃檯內，我請
    她出去，她也不出去，後來因吳先生要將杜小姐拉出去，杜小姐就抓住我的腰，
    不過最後還是把杜小姐拉了出去，我看到杜小姐拚命在敲打玻璃，我發現事情不
    妙，就趕快報警。」等語（見第六九四四號偵查卷第三十八頁反面、第三十九頁
    、原審卷第四十九頁及反面），互核大致相符，復有載具被害人乙○○傷情之台
    北市立中興醫院甲種診斷證明書乙份、台灣大學附設醫院病歷乙份、診斷證明書
    乙份在卷可稽，而被害人乙○○已一再否認其與被告甲○○係母女朋友關係，指
    稱其僅因搭乘被告所駕駛之計程車後，即遭被告經常無故騷擾等情，參以當時苟
    非被害人乙○○所指訴被告對其傷害復妨害其自由，為何被害人乙○○需逃入統
    一超商西藏店內躲避，並要求店長鄭祥榮幫忙報警處理，被告又何必進入該統一
    超商店內將乙○○強行拉出？足徵被害人乙○○之指訴非虛，況被告果係乙○○
    男友，當時二人係在其所駕駛之計程車上聊天，然為何乙○○會無故逃入統一超
    商店內？而當時亦係因被告自該統一超商店內強拉乙○○出店外，証人鄭祥榮因
    見情況有異而報警前來處理，而非被告所辯其與乙○○在其所駕駛之計程車內聊
    天，乙○○突然無故下車報警，亦經証人鄭祥榮陳明在卷，足徵被告所辯，係卸
    責圖免之詞，委不足採，被告所犯事証明確，其犯行洵堪認定。
三、核被告甲○○所為，係犯刑法第三百零四條第一項後段之強制罪及同法第二百七
    十七條第一項之傷害罪，被告所犯兩罪間，有方法結果之牽連關係，應從情節較
    重之傷害罪處斷。
四、原審以被告甲○○所犯罪証明確，援引刑法第五十五條後段、第四十一條、第二
    百七十七條第一項、第三百零四條第一項後段，罰金罰鍰提高標準條例第一條前
    段、第二條，審酌被告之品行、犯罪動機、目的、手段、所生危害及犯罪後態度
    等一切情狀，量處被告有期徒刑五月，並諭知以三百元為易科罰金之折算標準，
    認事用法，允無違誤，量刑妥適，被告上訴意旨空言否認犯罪，陳詞指摘原判決
    失當，要無理由，應駁回其上訴。
五、被告甲○○經合法傳喚，無正當理由故不到庭，爰不待其陳述逕行判決。
六、據上論斷，應依刑事訴訟法第三百六十八條、第三百七十一條，判決如主文。
中      華      民      國    八十九    年      八      月      十八    日
                              臺灣高等法院刑事第十六庭
                                  審判長法  官  許  增  男
                                        法  官  蔡  彩  貞
                                        法  官  黃  鴻  昌
右正本證明與原本無異。
不得上訴。
                                        書記官  黃  千  鶴
中      華      民      國    八十九    年      八      月    二十一    日
附錄：本案論罪科刑法條全文
刑法第二百七十七條第一項：
傷害人之身體或健康者，處三年以下有期徒刑，拘役或一千元以下罰金。
犯前項之罪，因而致人於死者，處無期徒或七年以上有期徒刑，致重傷者，處三年
刑法第三百零四條第一項：
以強暴、脅迫使人行無義務之事或妨害人行使權利者，處三年以下有期徒刑、拘役或
三百元以下罰金。


司法院資訊處製作；財團法人民間司法改革基金會備份。
